【裁判字號】    99,簡上,30
【裁判日期】    990528
【裁判案由】    竊盜
【裁判全文】
臺灣士林地方法院刑事判決             99年度簡上字第30號
上  訴  人
即  被  告  甲○○
上列上訴人即被告因竊盜案件，不服本院中華民國98年10月30日
98年度審簡字第878 號第一審簡易判決（偵查案號：97年度偵字
第15676 號），提起上訴，本院管轄之第二審合議庭判決如下：
    主  文
上訴駁回。
甲○○緩刑貳年。緩刑期間付保護管束，並應於緩刑期間向指定
之公益團體提供肆拾小時之義務勞務。
    事實及理由
一、本案經本院審理結果，認第一審以上訴人即被告甲○○犯刑
    法第321 條第1 項第3 款、第4 款之結夥三人以上攜帶兇器
    竊盜罪，判處有期徒刑6 月，並諭知易科罰金之折算標準，
    核其認事用法均無違誤，量刑亦屬適當，應予維持，爰引用
    第一審刑事簡易判決書及檢察官起訴書所記載之事實、證據
    及理由。
二、上訴人上訴意旨初以：伊僅係聽命老闆即同案被告胡世賢之
    命，隨同經理即同案被告陳隆盛前往安裝鐵架，伊並未獲得
    任何利益，現又遭老闆解雇，希望請求重行認事用法等情。
    嗣於本院審理時，上訴人即被告則請求為宣告緩刑等語。
三、原審判決認被告罪證明確，進而論罪科刑，量處有期徒刑6
    月，併諭知易科罰金之折算標準，經核原審簡易判決依檢察
    官起訴書，適用簡易程序認定上訴人即被告犯行，其認事用
    法並無違誤，量刑亦屬恰當，自應予以維持。雖上訴人於上
    訴意旨仍為前述指摘，然，上訴人即被告於原審審理時即已
    多次自白犯行（分見原審卷第87頁、第98頁），另於本院審
    理時亦自承前往切割鋼板的地點不是原工作的工廠，並將該
    鋼板載運至工作地點安裝乙情，足認上訴人即被告對於該鋼
    材並非渠等所有之事實，早有認識，卻仍決意拆除後安裝至
    自身工作地點，其與其他同案被告有意圖為自己或他人不法
    所有之犯意，應屬明確。上訴人即被告仍執前詞指摘原審判
    決不當部分，屬無理由，應予駁回。
四、另上訴人即被告前未曾因故意犯罪受有期徒刑以上刑之宣告
    ，此有本院卷附臺灣高等法院被告前案紀錄表可稽，本院認
    上訴人即被告經此教訓後，當知警惕，應無再犯之虞，認其
    所宣告之刑暫不執行為當，爰依刑法第74條第1 項第1 款之
    規定，諭知緩刑2 年，以觀後效，並啟自新，另為使上訴人
    即被告深切記取教訓，使其於緩刑期內能深知警惕，避免其
    再度犯罪，依同法第2 項第5 款之規定，命上訴人即被告應
    於緩刑期間內向指定之公益團體提供40小時之義務勞務。若
    上訴人即被告違反上開所定之負擔，且情節重大足認原宣告
    之緩刑難收其預期效果，而有執行刑罰之必要者，依刑法75
    條之1 第1 項第4 款之規定，得撤銷其緩刑宣告，併此敘明
    。又刑法第93條第1 項第2 款規定，受緩刑之宣告者，有執
    行第74條第2 項第5 款至第8 款所定之事項者，應於緩刑期
    間付保護管束，故依法應另諭知上訴人即被告於緩刑期間付
    保護管束。
據上論斷，依刑事訴訟法第455 條之1 第1 項、第3 項、第368
條、第373 條，刑法第74條第1 項第1 款、第2 項第5 款、第93
條第1 項，判決如主文。
本案經檢察官黃育仁到庭執行職務。
中    華    民    國    99    年    5     月    28    日
                  刑事第四庭審判長法  官  李正紀
                                  法  官  林政佑
                                  法  官  莊明達
以上正本證明與原本無異。
本件不得上訴。
                                  書記官  劉欣怡
中    華    民    國    99    年    5     月    28    日

司法院資訊處製作；財團法人民間司法改革基金會備份。
